【裁判字號】    98,訴,1855
【裁判日期】    980630
【裁判案由】    毒品危害防制條例
【裁判全文】
臺灣板橋地方法院刑事判決              98年度訴字第1855號
公  訴  人  臺灣板橋地方法院檢察署檢察官
被      告  甲○○
上列被告因違反毒品危害防制條例案件，經檢察官提起公訴（九
十八年度毒偵字第二三八五號），被告於本院準備程序進行中，
就被訴事實為有罪之陳述，經本院告知簡式審判程序意旨，並聽
取公訴人及被告之意見後，本院合議庭裁定由受命法官獨任依簡
式審判程序審理，並判決如下：
    主  文
甲○○施用第一級毒品，累犯，處有期徒刑捌月。扣案之夾鏈袋
壹只、分裝杓壹支、注射針筒壹支，均沒收；又施用第二級毒品
，累犯，處有期徒刑肆月。扣案之夾鏈袋壹只、分裝杓壹支、玻
璃球吸食器壹組，均沒收。應執行有期徒刑拾月。扣案之夾鏈袋
共貳只、分裝杓共貳支、注射針筒壹支、玻璃球吸食器壹組，均
沒收。
    事  實
一、甲○○前因施用毒品案件，經本院以八十九年度毒聲字第一
    一００號裁定送觀察、勒戒後，認無繼續施用毒品之傾向，
    而於民國八十九年三月十六日執行完畢釋放出所，並由臺灣
    板橋地方法院檢察署檢察官以八十九年度毒偵字第一四一四
    號為不起訴處分確定。復於九十六年間前因施用毒品案件，
    經本院以九十六年度毒聲字第四七八號裁定送觀察、勒戒後
    ，認有繼續施用毒品之傾向，復經本院以九十六年度毒聲字
    第一五九六號裁定令入戒治處所施以強制戒治，嗣經執行六
    個月以上，認已無繼續強制戒治之必要，而於九十七年五月
    五日執行完畢釋放，並由臺灣板橋地方法院檢察署檢察官以
    九十七年度戒毒偵字第二四六號為不起訴處分確定。另因搶
    奪、贓物案件，經本院以九十六年度訴字第六六九號判處有
    期徒刑八月、八月、三月，定其應執行有期徒刑一年五月確
    定，嗣經本院以九十六年度聲減字第一六四五號裁定減為有
    期徒刑四月、四月、一月又十五日，定其應執行有期徒刑九
    月確定，甫於九十七年九月十六日縮刑期滿執行完畢。詎仍
    不知悛悔，其明知海洛因、甲基安非他命係業經公告列為毒
    品危害防制條例第二條第二項第一、二款之第一、二級毒品
    ，不得非法持有、施用，詎仍未戒除施用毒品習性，復於前
    揭強制戒治執行完畢釋放後五年內，各基於施用第一、二級
    毒品海洛因、甲基安非他命之犯意，於九十八年三月十八日
    上午某時許、同日上午六時許，在臺北縣三重市○○路某處
    、臺北縣三重市○○街六十四巷三十八號四樓居所內，分別
    施用第一級毒品海洛因及第二級毒品甲基安非他命各一次（
    施用第一級毒品海洛因罪部分，起訴書誤載為九十八年三月
    十八日為警採尿前回溯二十六小時內之某時許，在不詳地點
    ）。嗣於同日下午五時三十分許，為警依法持搜索票在上址
    查獲，並扣得其所有供施用第一級毒品海洛因所用之夾鏈袋
    一只、分裝杓一支、注射針筒一支，及其所有供施用第二級
    毒品甲基安非他命所用之夾鏈袋一只、分裝杓一支、玻璃球
    吸食器一組。嗣經警依法對其採集尿液送驗後，始查悉上情
    。
二、案經臺北縣政府警察局三重分局報告臺灣板橋地方法院檢察
    署檢察官偵查起訴。
    理  由
壹、程序事項：
    被告甲○○所犯係死刑、無期徒刑或最輕本刑為三年以上有
    期徒刑以外之罪，亦非屬高等法院管轄第一審之案件，其於
    準備程序中就被訴事實為有罪之陳述，經本院告知簡式審判
    程序之旨，並聽取公訴人及被告之意見後，經本院合議庭認
    為適宜，乃依刑事訴訟法第二百七十三條之一第一項規定，
    裁定由受命法官獨任進行簡式審判程序，先予敘明。
貳、實體事項：
一、上揭犯罪事實，業據被告於本院審理中供承不諱，且被告於
    前揭查獲時地為警依法對其採集之尿液經送請臺灣檢驗科技
    股份有限公司以酵素免疫分析法（EIA）初步檢驗及氣相層
    析質譜儀分析法（GC/MS）確認檢驗結果，確呈鴉片類（嗎
    啡）及安非他命類（安非他命及甲基安非他命）陽性反應，
    此有該公司出具之九十八年四月三日濫用藥物檢驗報告一紙
    在卷可參（參見偵卷第二七頁）。此外，復有扣案之被告所
    有供施用第一級毒品海洛因所用之夾鏈袋一只、分裝杓一支
    、注射針筒一支，及被告所有供施用第二級毒品甲基安非他
    命所用之夾鏈袋一只、分裝杓一支、玻璃球吸食器一組可資
    佐證。綜上所述，足認被告之自白核與事實相符，應可採為
    論罪科刑之依據。查本件被告前因施用毒品案件，經本院以
    八十九年度毒聲字第一一００號裁定送觀察、勒戒後，認無
    繼續施用毒品之傾向，而於八十九年三月十六日執行完畢釋
    放出所，並經臺灣板橋地方法院檢察署檢察官以八十九年度
    毒偵字第一四一四號為不起訴處分確定。復於九十六年間前
    因施用毒品案件，經本院以九十六年度毒聲字第四七八號裁
    定送觀察、勒戒後，認有繼續施用毒品之傾向，復經本院以
    九十六年度毒聲字第一五九六號裁定令入戒治處所施以強制
    戒治，嗣經執行六個月以上，認已無繼續強制戒治之必要，
    而於九十七年五月五日執行完畢釋放，並由臺灣板橋地方法
    院檢察署檢察官以九十七年度戒毒偵字第二四六號為不起訴
    處分確定一節，此有臺灣高等法院被告前案紀錄表一份在卷
    可參，被告既曾於前開強制戒治執行完畢釋放後，五年內再
    犯本件施用第一級毒品海洛因及第二級毒品甲基安非他命之
    犯行，即屬毒品危害防制條例第二十三條第二項所定「五年
    內再犯」之情形，自應對其追訴處罰。從而，本件事證已臻
    明確，被告犯行洵堪認定，應予依法論科。
二、核被告所為，係犯毒品危害防制條例第十條第一項之施用第
    一級毒品海洛因罪、同條第二項之施用第二級毒品甲基安非
    他命罪。被告各持有第一、二級毒品海洛因及甲基安非他命
    後，進而施用，其各持有之低度行為應被其各施用之高度行
    為所吸收，均不另論罪。被告所犯施用第一、二級毒品海洛
    因及甲基安非他命二罪間，犯意各別，罪名互殊，應予分論
    併罰。又被告前因搶奪、贓物案件，經本院以九十六年度訴
    字第六六九號判處有期徒刑八月、八月、三月，定其應執行
    有期徒刑一年五月確定，嗣經本院以九十六年度聲減字第一
    六四五號裁定減為有期徒刑四月、四月、一月又十五日，定
    其應執行有期徒刑九月確定，甫於九十七年九月十六日縮刑
    期滿執行完畢，此有臺灣高等法院被告前案紀錄表一份在卷
    可參，其前受有期徒刑之執行完畢，於五年以內故意再犯本
    件有期徒刑以上之二罪，各為累犯，應各依刑法第四十七條
    第一項規定，各加重其刑。爰審酌被告屢犯不改，顯見其意
    志不堅，缺乏勒戒動機，其施用毒品足以導致精神障礙、性
    格異常，甚至造成生命危險，戕害一己之身體健康，惟其犯
    後尚能坦承犯行，態度尚稱良好等一切情狀，分別量處如主
    文所示之刑，並定其應執行之刑。至扣案之夾鏈袋一只、分
    裝杓一支、注射針筒一支，係被告所有供施用第一級毒品海
    洛因所用之物；另扣案之夾鏈袋一只、分裝杓一支、玻璃球
    吸食器一組，係被告所有供施用第二級毒品甲基安非他命所
    用之物，均據其於本院審理中供明在卷可按（參見本院卷九
    十八年六月二十四日簡式審判筆錄第二—三頁），爰均依刑
    法第三十八條第一項第二款規定，併予宣告沒收。又本件雖
    尚有扣得空分裝袋七個等物，惟被告於本院審理中已陳明：
    該等物品並非用來裝毒品等語（參見本院卷九十八年六月二
    十四日簡式審判筆錄第三頁），此外，本院又查無其他積極
    證據足認該等物品係被告所有供本件犯罪所用、所得或預備
    之物，且該等物品又非違禁物，爰均不另為沒收之諭知，併
    予敘明。
據上論斷，應依刑事訴訟法第二百七十三條之一第一項、第二百
九十九條第一項前段，毒品危害防制條例第十條第一項、第二項
，刑法第十一條前段、第五十一條第五款、第四十七條第一項、
第三十八條第一項第二款，判決如主文。
本案經檢察官蘇振文到庭執行職務。
中    華    民    國    98    年     6    月    30    日
                  刑事第五庭    法  官  林家賢
上列正本證明與原本無異。
如不服本判決，應於判決送達後十日內，向本院提出上訴書狀，
並應敘述具體理由；其未敘述上訴理由者，應於上訴期間屆滿後
二十日內向本院補提理由書（均須按他造當事人之人數附繕本）
「切勿逕送上級法院」。
                                書記官  林政良
中    華    民    國    98    年     6    月    30    日
附錄本判決論罪科刑法條：
毒品危害防制條例第十條：
施用第一級毒品者，處六月以上五年以下有期徒刑。
施用第二級毒品者，處三年以下有期徒刑。


司法院資訊處製作；財團法人民間司法改革基金會備份。
